【裁判字號】    97,上訴,1853
【裁判日期】    980421
【裁判案由】    違反毒品危害防制條例
【裁判全文】
臺灣高等法院高雄分院刑事判決        97年度上訴字第1853號
上  訴  人
即  被  告  乙○○
選任辯護人  李慶榮律師
            孫守濂律師
            許泓琮律師
上列上訴人因違反毒品危害防制條例案件，不服臺灣高雄地方法
院97年度訴字第1029號中華民國97年9 月8 日第一審判決（起訴
案號：臺灣高雄地方法院檢察署97年度偵字第6872、7242號），
提起上訴，本院判決如下：
     主  文
原判決撤銷。
乙○○共同製造第三級毒品，處有期徒刑陸年拾月，扣案如附表
一所示之物均沒收。
     事  實
一、乙○○明知愷他命為毒品危害防制條例第2 條第2 項第3 款
    所列之第三級毒品，不得非法製造，竟基於製造第三級毒品
    愷他命之犯意，自民國（下同）96年8 月17日起，購買製造
    愷他命之材料、器具等物，以新臺幣（下同）20萬至30萬元
    之代價，指示已從製造愷他命集團成員丁○○（因製造第三
    級毒品案現由本院審理中）處，學得製造愷他命技術有共同
    犯意聯絡之澎湖縣同鄉戊○○負責製造愷他命，戊○○應允
    後，乙○○即交付金錢指示毆勝弘前往購買其他製造愷他命
    所需之工具、原料，戊○○遂再夥同有共同製造愷他命犯意
    聯絡之謝得祿、丙○○，推由謝得祿於同年10月20日，透過
    其不知情之同居女友即戊○○之胞姐歐秀婷（另經檢察官為
    不起訴處分），以每月租金9,000 元之代價，承租高雄市三
    民區○○○路420 號房屋，作為製造愷他命工廠，同年11月
    3 日，毆勝弘再依乙○○之指示，夥同丙○○前往高雄市鼓
    山區○○○路乙○○胞弟甲○○經營之機車行，載運放置於
    該機車行地下室之陶瓷漏斗、玻璃濾瓶、濾紙、塑膠量杯、
    三層濾網架鋼鍋、攪拌機及支架、油浴槽、烤燈、真空馬達
    、電磁爐、玻璃壓力鍋、不銹鋼盤、矽油、油浴溫度計等製
    造愷他命需用之部分器具返回上開製造愷他命工廠，之後於
    同年11月9 日，再提供製造愷他命之原料「鹽酸羥亞胺」予
    戊○○後，即於同日晚間由戊○○主導製作，戊○○並以每
    日5,000 元之代價僱用丙○○擔任助手，在旁負責傳遞搬運
    製造愷他命之器具、原料、清洗製造工具等之工作，謝得祿
    亦從旁協助，負責拿取濾水桶及製造愷他命所需之盤子、鍋
    子等物品，而共同於上開房屋內，先將鹽酸羥亞胺與苯甲酸
    乙酯溶劑混合後加熱，製成第三級毒品愷他命毒品（即俗稱
    異構化階段），再加入大量純水後加熱，接著加入氨水攪拌
    產生白色泡沫，再取其泡沫加入酒精後予以加熱，繼而倒入
    燒杯以室溫冷卻，復烘烤濾取結晶粉末，使之純化而製成第
    三級毒品愷他命成品（俗稱純化階段即再結晶階段）。嗣於
    96 年11 月13日凌晨0 時25分許，經臺灣高雄地方法院檢察
    署檢察官指揮法務部調查局南部地區機動工作組、高雄市政
    府警察局新興分局、三民第二分局對上開房屋逕行搜索，當
    場逮捕謝得祿、戊○○、丙○○等3 人，並於上開房屋內扣
    得共犯乙○○所有而供製造第三級毒品愷他命所用如附表一
    編號1 至35所示之工具及原料、編號36至41所示製造而成之
    愷他命成品及半成品，及謝得祿所有而供聯繫製造第三級毒
    品愷他命所用之如附表一編號44所示行動電話及門號；復於
    丙○○所使用之車牌號碼WS-0891 號自用小客車上扣得如附
    表一編號42所示製造而成之第三級毒品愷他命1 包以及編號
    45、46所示分別為丙○○、戊○○所有而供聯繫製造第三級
    毒品愷他命事宜使用之行動電話及門號各1 支，與如附表二
    編號3 至5 所示與製造第三級毒品愷他命無關之物；另經戊○○同意而在其位於高雄市○鎮區○○路51巷4 號住處，扣
    得如附表一編號43所示製造而成之第三級毒品愷他命成品1
    包，另經戊○○於偵查中供出乙○○始查悉全情。
二、案經法務部調查局南部地區機動工作組移送臺灣高雄地方法
    院檢察署檢察官偵查起訴，及高雄市政府警察局新興分局、
    三民第二分局函送同署檢察官併案審理。
    理  由
壹、程序部分：
    本案卷內各項證據，包括傳聞證據、非傳聞證據、法律規定
    例外之傳聞證據，因檢察官、被告及其辯護人，或同意可作
    為證據，或未聲明異議，依刑事訴訟法第159 條之5 第1 項
    、第2 項之規定，本院審酌證據作成時之情況，認以之作為
    證據，並無不當，應均有證據能力。
貳、實體部分：
一、訊據上訴人即被告乙○○矢口否認有何製造第三級毒品愷他
    命之犯行，辯稱：戊○○係伊澎湖縣同鄉，曾因沒有工作而
    在伊經營之茶行幫忙，因而認識丁○○，嗣丁○○製造愷他
    命時曾找戊○○參與幫忙，戊○○並自薦有銷售愷他命之門
    路，丁○○遂將製成之愷他命交予戊○○販售，詎其帶走愷
    他命後，即失去音訊，經丁○○尋覓無著，乃找伊處理，伊
    找到戊○○後即逼令其返還拿走之愷他命，戊○○不滿伊介
    入上開糾紛，因而懷恨誣陷伊教導其製造愷他命之技術並指
    示其製造愷他命云云。經查：
  (一)另案被告戊○○、丙○○、丙○○、謝得祿等人於96年11月
    13日凌晨0 時25分許, 在上開歐秀婷所承租位於高雄市三民
    區○○○路420 號之房屋內製造第三級毒品愷他命，而為警
    查獲，並扣得上開物品之事實，業據證人即另案被告戊○○
    、丙○○於檢察官偵查、原審、本院審理及另案原審法院97
    年度訴字第807 號審理時證述明確。另案被告謝得祿於該案
    原審法院及本院審理時否認參與製造愷他命之犯行，辯稱：
    伊不知戊○○、丙○○在上開租屋處製造愷他命云云。然查
    ，謝得祿前於調查員詢問時業已供稱：戊○○有告訴伊他在
    製作愷他命，而其在製作愷他命之過程中，有請伊協助搬運
    器皿，伊有順手幫忙拿取盤子及鋼鍋等語（見偵字第32362
    號影印卷第22頁），於檢察官偵查中亦供稱：本件扣案物品
    放在該屋二樓，戊○○、丙○○叫伊幫忙拿桶子上去，也有
    幫忙遞一些鍋子、盤子等東西給戊○○，他們說是在作K （
    台語），伊知道K 是毒品等語（見同上卷第97、98頁），參
    諸謝得祿於96年10月20日中午12時36分左右，曾以其000000
    0000號行動電話撥打丙○○之0000000000號行動電話，其通
    訊內容為：「A（即謝得祿）：對啦!那做工作的那些東西要
    先讓它過去啦! 」、「B:（即被告丙○○）：嗯！我看要兩
    、三趟喔！」、「（謝得祿）那不然他說要租什麼車？」、
    「（丙○○）要租貨車喔！」、「（謝得祿）對啊！」、「
    （丙○○）貨車要怎麼租阿！幹這麼明顯」、「（謝得祿）
    那不然租廂型車啊！」、「（丙○○）你要租貨車那麼明顯
    --對啊！」，有臺灣高雄地方法院檢察署96年9 月26日96年
    雄檢惟水監續字第002957號通訊監察書及監察譯文附卷可稽
    （見同上卷第123 頁）。衡之常情，一般正常人搬家並毋須
    刻意遮掩，倘本件另案被告丙○○、謝得祿所搬運之物係正
    常之傢俱、工作物，其2 人實無在電話中陳稱租貨車太明顯
    ，而需另行租用廂型車以搬運物品之理。足見謝得祿確就上
    開製造愷他命之事實知情且有參與，其嗣後翻異前詞，否認
    知情及參與製造愷他命，應不足採；且戊○○、丙○○、謝
    得祿三人，並經原審法院以97年度訴字第807 號，依共同製
    造第三級毒品罪判處罪刑，上訴本院後，亦經本院以97年度
    上訴字第1846號駁回上訴，有各該判決附卷可按。此外，並
    有房屋租賃契約書、法務部調查局南部地區機動工作組、高
    雄市政府警察局三民第二分局鼎山派出所搜索扣押筆錄、扣
    押物品目錄表、法務部調查局南部地區機動工作組查獲涉嫌
    毒品危害防制條例毒品初步鑑驗報告單、法務部調查局97年
    2 月4 日調科壹字第09700041430 號鑑定書附卷可稽，復有
    扣案如附表一所示之愷他命成品、半成品及製毒器具等物可
    證。又一般愷他命六大階段製程為：一、格林納反應階段；
    二、取代階段；三、溴化階段；四、胺化階段；五、異構化
    階段；六、純化階段。而本案相關扣案物經送法務部調查局
    鑑定結果認：「依扣押物勘驗、檢驗結果及一般愷他命六大
    階段製程等綜合研析，本案係愷他命毒品製造最後二階段（
    異構化及純化）之地下工廠：(一)異構化階段：異構化製程係
    將原料HYDROXYI MINE HCI （俗稱鹽酸羥亞胺）溶於溶劑中
    加熱使其產生異構化，而製成愷他命毒品。符合之扣押證物
    有燒杯、塑膠量杯、苯甲酸乙酯、快速爐、攪拌機及支架等
    溶劑及器具設施。(二)純化階段：將異構化階段合成之愷他命
    經過再結晶（或再沈澱）處理，以去除雜質。符合之扣押證
    物有陶瓷漏斗、真空馬達、三層濾網架、濾紙、濾布、電子
    秤、電磁爐、烤燈、攪拌棒、玻璃棒、酸鹼測試器、氨水、
    鹽酸、活性炭、快速爐、不銹鋼盤、鋼鍋、勺子及查獲之愷
    他命結晶和液態愷他命等證物。」等語，亦有上開法務部調
    查局鑑定書可稽。是此部分之事實，堪可認定。
  (二)又被告乙○○於上開時、地，分別提供器具、原料予另案被
    告戊○○等人製造毒品之事實，業據證人即另案被告戊○○
    於原審審理及另案審理時證稱：伊原本受僱於被告乙○○所
    開設之茶行，後來被告叫伊幫忙做愷他命，並於96年11月3
    日指示伊與丙○○前往被告乙○○弟弟開設在高雄市○○路
    之機車行處，載運陶瓷漏斗、玻璃濾瓶、濾紙、塑膠量杯、
    三層濾網架鋼鍋、攪拌機及支架、油浴槽、烤燈、真空馬達
    、電磁爐、玻璃壓力鍋、不銹鋼盤、矽油、油浴溫度計等物
    回上開房屋，伊將上開物品放在1 樓，後來才慢慢搬到4 樓
    ，嗣於96年11月9 日，被告乙○○又聯絡伊與丙○○前往被
    告位在仁武之住處拿鹽酸羥亞胺，之後就開始製作愷他命直
    至被查獲時止等語明確（見原審卷第50～55頁）。經核與證
    人即另案被告丙○○於原審審理及另案審理時證稱：伊於96
    年10月份時就有聽戊○○說過被告乙○○要與戊○○合作製
    造愷他命之事，之後於96年11月3 日，伊有幫忙戊○○去被
    告乙○○弟弟的機車行載運製造愷他命的器具回大昌路租屋
    處，戊○○並於96年11月9 日以每日5,000 元之代價請伊幫
    忙製造愷他命，當天伊遂與戊○○前往仁武找被告乙○○，
    伊有聽見乙○○與戊○○在談論拿原料之事等語相符（見原
    審卷第56～59頁、第178 ～181 頁）。證人戊○○、丙○○
    於本院審理時更明確證稱：被告乙○○弟弟之機車行開設在
    高雄市○○○路，已過九如橋，較靠近火車站，製毒器係放
    在機車行之地下室等語；而證人即被告乙○○之胞弟甲○○
    於本院審理時雖到庭證稱：伊確有在高雄市○○○路經營機
    車行，但伊兄乙○○並未將鍋爐等器具放在伊機車行，戊○○及丙○○亦未曾到伊機車行搬運該等器具等語。本院訊問
    證人戊○○、丙○○該在九如路之機車行究較靠近澄清湖或
    火車站，其等答稱靠近火車道等語，被告乙○○選任律師遂
    以該機車行距火車站甚遠，因而質疑證人等證詞之真實性，
    然經本院勘驗甲○○之機車行，並測距該機車行與高雄火車
    之距離，發現從高雄後火車站前之九如路出發，往西行駛，
    經過九如橋，至九如四路1711號甲○○經營之上興機車行，
    距離約4.7 公里，而澄清湖則在火車站之東側已近高雄縣鳳
    山市，距離該機車行更遠，且該機車行確有地下室，此有本
    院勘驗筆錄及照片附卷足憑，則上開證人所證與事實尚無扞
    格不符之處，被告辯護人之質疑並不足取。
  (三)被告乙○○雖以上開戊○○曾幫忙丁○○製造愷他命後，以
    幫忙銷售愷他命為詞，拿走5 公斤之愷他命，即失去音訊，
    經丁○○委託，其乃找戊○○，而介入處理促戊○○返還愷
    他命，戊○○因而懷恨，故意誣陷其係受伊指示製造愷他命
    之情置辯，並於本院審理時舉傳丁○○為證；查證人戊○○
    確有幫忙丁○○製造愷他命，並帶走愷他命成品擬銷售予他
    人，嗣因無法銷售，乃囑由丙○○聯絡丁○○將一部分愷他
    命歸還之事實，除據證人丁○○、戊○○、丙○○於本院審
    理時證述無訛外，並有丙○○以其0000000000之行動電話撥
    打丁○○之0000000000行動電話，通訊內容為：丙○○受戊○○之託，更將東西（指愷他命）還給丁○○，約在建國路
    與憲政路口處見面之情之通訊監察作業報告表附卷可參（見
    偵字第7242號號第32頁），此部分事實固無爭執，茲所應審
    究者，乃戊○○是否因被告乙○○介入處理歸還愷他命之事
    ，懷恨於心，故意誣陷乙○○乙情，訊據證人戊○○堅決否
    認其有誣陷被告乙○○之情事，經本院令被告乙○○與證人
    戊○○對質，二人各執一詞，然證人戊○○稱：伊已承認犯
    罪，實無欺騙之必要，反是被告於農曆元宵節過後，有到伊
    澎湖老家威脅伊父母親，要伊不要將其扯入本案，並要丁○○在看守所內傳紙條給伊，要伊不要供出他，對伊沒有好處
    等語，質諸被告乙○○亦不否認其於本年元宵節後確有遇見
    戊○○父母等語，且衡情戊○○帶走鉅量愷他命後，即無音
    訊，丁○○情急，找與戊○○同鄉之被告乙○○尋找處理，
    則理虧者係戊○○，豈能遷怒予被告乙○○，再戊○○果有
    不滿，對象應包括丁○○，其亦確有幫忙丁○○製造愷他命
    之情事，乃其竟不供出丁○○，反誣陷被告乙○○，亦與事
    理有違。況由上開丙○○與丁○○之通話，可知戊○○於96
    年6 月15日已將愷他命歸還丁○○，然同年9 月7 日，被告
    乙○○仍有以其0000000000號行動電話撥打戊○○之000000
    000 行動電話，隨後又由戊○○撥打給乙○○，由其等談話
    內容，可見其等關係良好，並無不和之情，有通訊監察作業
    報告表在卷可考（見偵字第32632 號卷第255 、256 頁）。
    另被告乙○○於96年8 月17日下午2 時14分許，曾撥打電話
    向位在高雄市○鎮區○○路之巨興化學公司購買製造第三級
    毒品愷他命所必須之材料「鹽酸」、「氨水」等情，有檢察
    官依法對被告乙○○使用之0000000000號行動電話實施通訊
    監察之通訊監察書及監察譯文附卷可查（見原審卷第110 、
    202 頁），而證人戊○○於原審審理時亦證稱：被告有叫伊
    前往前鎮草衙某化學中盤商處購買苯甲酸乙酯等語明確（見
    原審卷第165 頁），足證本件證人戊○○證稱其前往購買苯
    甲酸乙酯之處所係被告乙○○所告知乙節，應非虛妄。再參
    以戊○○於本案製造愷他命毒品被查獲前之96年11月7 日晚
    上9 時25分、晚上11時54分左右，以0000000000號行動電話
    撥打另案丙○○持用之0000000000號行動電話之通訊監察譯
    文：「（戊○○）那差不多11點過去那個」、「（戊○○）
    仁武那裡」、「（丙○○）好啊！那我過去找你嗎？」、「
    （戊○○）在市區喔！」、「（丙○○）沒有啦！市區！」
    、「（戊○○）不然呢？」、「（丙○○）仁武啊」、「喔
    ！我在這裡了。」、「（丙○○）好啊！我過去了！」，有
    通訊監察書及監察譯文附卷可參（見原審卷第85、103 頁）
    ，而證人戊○○亦承認上開通訊監察譯文是其要與證人丙○○前往被告乙○○位在仁武住處之通話（見原審卷第175 頁
    ），益徵被告乙○○於本件案發前，尚有與證人戊○○、丙○○見面聯絡等情至明，是被告乙○○前揭辯詞，既乏依據
    ，又與客觀存在之事實不符，自難採信。
  (四)證人即另案被告戊○○、丙○○於另案審理時均證述另案被
    告謝得祿未共同參與製造愷他命之犯行云云。然另案被告丙○○、謝得祿於96年10月20日，即計畫將製造第三級毒品之
    器具等物搬入上開位於高雄市三民區○○○路420 號之愷他
    命製造工廠，並為躲避查緝，而以租用廂型車等掩人耳目之
    方式將上開製毒器具搬入上址一節，業據本院認定如前，且
    觀諸另案被告謝得祿於96年11月9 日晚上8 時40分左右，以
    0000000000號行動電話撥打另案被告戊○○持用之00000000
    00號行動電話，其通訊內容為：「（戊○○）我先去買個東
    西。你到的時候有沒有，你那個水桶先拿下來一下。」、「
    （謝得祿）你說要濾水的那個喔！」、「（戊○○）嗯！嗯
    ！水桶啊！」、「（謝得祿）喔！好啊！」，有0000000000
    號行動電話通訊監察書及監察譯文附卷可佐（參96偵32632
    號卷第121 頁、原審卷第105 ～107 頁），足見另案被告謝
    得祿確實參與其中，並為搬運器具及協助拿取濾水水桶等構
    成要件行為，應可確認。從而，證人戊○○、丙○○上開證
    述，顯係迴護另案被告謝得祿之詞，不予採信。
  (五)證人戊○○、丙○○於檢察官偵查中雖曾證稱：係綽號「阿
    輝」之男子提供技術、器具及原料而邀伊等共同製造愷他命
    云云。惟有關於「阿輝」之真實姓名、年籍等資料，證人戊○○、丙○○均無法提供，且證人戊○○、丙○○於原審審
    理時亦已翻異前詞，證人戊○○改稱：上開器具、原料等物
    ，係本件被告乙○○所提供，之前講「阿輝」是亂講的，被
    告乙○○有說要推給「阿輝」等語（見原審卷第169 頁）；
    證人丙○○改稱：戊○○說如果遭查獲，就說是「阿輝」負
    責等語（見原審卷第181 頁）。是本件既無法得知「阿輝」
    之真實姓名年籍，且證人戊○○、丙○○又於事後翻供，且
    被告乙○○確有參與製造愷他命之事實業已明確，自難僅憑
    證人戊○○、丙○○於檢察官偵查中之上開證述，即認「阿
    輝」有共同製造愷他命之犯行。又證人戊○○雖供稱其製造
    愷他命之技術係被告乙○○教授乙節，訊諸被告乙○○堅決
    否認有教授戊○○製造愷他命技術之情事，且查戊○○曾協
    助丁○○製造愷他命之事實，業據證人戊○○、丁○○於本
    院審理時證述在卷，丁○○且證稱：戊○○是在伊那裡學到
    製造愷他命之技術等語（見本院97年12月30日、98年2 月24
    日筆錄），且參諸證人丙○○於96年11月13日警詢時證稱：
    伊大約於2 個月前在農家堡冷飲店，聽聞戊○○說他會製造
    愷他命等語（見偵字第32632 號卷第29頁），堪認戊○○於
    幫忙丁○○製造愷他命時，已學得製造愷他命之技術，此觀
    諸被告乙○○僅指示戊○○製造，即放任戊○○在大昌路為
    之，其並未親自到大昌路製毒場所指導之情，益可證明。是
    證人戊○○陳稱係被告乙○○教授製造愷他命技術乙節，與
    事實不符，並不足採。
  (六)綜上所述，本件事證已甚明確，被告乙○○有與另案被告戊○○、丙○○、謝得祿共同製造第三級毒品愷他命之犯行洵
    堪認定。
二、核被告乙○○所為，係犯毒品危害防制條例第4 條第3 項之
    製造第三級毒品罪。其與另案被告戊○○、丙○○、謝得祿
    之間，就上開犯行，有犯意聯絡及行為分擔，應依刑法第28
    條論以共同正犯。
三、原審予以論罪科刑，固非無見；然查另案被告戊○○製造愷
    他命之技術，並非由被告乙○○所教授，已如前述，原判決
    認係被告乙○○所教授，與實情不合，自有未洽。被告乙○○上訴否認有共同製造愷他命之犯行，雖無理由，惟原判決
    既有可議，即屬無可維持，應由本院將原判決撤銷，審酌被
    告乙○○明知毒品對人類之危害，為謀取不法暴利，竟為製
    造第三級毒品愷他命之犯行，造成毒品可能泛濫危害社會大
    眾之危險；且遭查獲之愷他命半成品及成品數量非少，純度
    甚高，如順利流入市面，對社會治安之破壞及國人身心之戕
    害後果實難想像；雖其所製造之毒品尚未流出，惟此乃因警
    、調人員及時查獲所致，亦非被告乙○○之勉力防止，及被
    告於本件犯行中提供器具、原料，與負責製造毒品之戊○○
    ，顯均係居於主導地位，謝得祿、丙○○於本案或為提供製
    毒場所，或為幫忙搬運、傳遞製毒原料、器具之角色，及戊○○、謝得祿、丙○○業經本院分別判處有期徒刑6 年8 月
    、6 年4 月、5 年6 月等一切情狀，爰予科處被告乙○○有
    期徒刑6 年10月。扣案如附表一編號36至43所示第三級毒品
    愷他命半成品、成品之物，經檢驗結果均含第三級毒品愷他
    命之成分，有上開法務部調查局鑑定書可稽，為第三級毒品
    愷他命，且其中附表一編號42、43所示之第三級毒品愷他命
    成品，為另案共同被告謝得祿、戊○○、丙○○3 人所製造
    完成之物，亦據戊○○供明在卷，為違禁物，均應依刑法第
    38條第1 項第1 款規定宣告沒收之；扣案如附表一編號1 至
    22所示之物，經檢驗結果均含第三級毒品愷他命之成分，有
    上開法務部調查局鑑定書可證，因分別與第三級毒品愷他命
    不能析離，而視同毒品，亦屬違禁物，自均依刑法第38條第
    1 項第1 款規定宣告沒收之。扣案如附表一編號23至35所示
    之物，係被告乙○○所交付或交付金錢指示上訴人戊○○前
    往購買，為被告乙○○所有而供本案犯罪所用之物，業據戊○○於另案原審法院陳明在卷（見上開另案原審二卷第79頁
    ），依共同正犯共同責任原則，均依毒品危害防制條例第19
    條第1 項之規定，宣告沒收之。扣案如附表一編號44至46所
    示之行動電話門號各1 具（各含SIM 卡1 張），分別為謝得
    錄、丙○○、戊○○所有，業據其等供明在卷（見同上原審
    一卷第46頁、原審二卷第79頁），且為供其等聯絡製造第三
    級毒品所用之物，有上開通訊監察譯文可參，依共同正犯共
    同責任原則，均依毒品危害防制條例第19條第1 項之規定，
    宣告沒收之。至扣案如附表二編號1 所示電風扇，為戊○○
    於製造第三級毒品愷他命之際，因天氣炎熱用以降低室溫使
    用，與製造第三級毒品愷他命無關，亦據戊○○供明在卷（
    見上開原審一卷第23頁）；附表二編號2 所示之房屋租賃契
    約書，則查無證據證明係供本案製造犯罪所用或所得之物，
    亦非違禁物；附表二編號3 至5 所示行動電話，雖分別為丙○○、戊○○所有，但無證據證明與其等製造第三級毒品愷
    他命犯行有關，均不予宣告沒收。
據上論結，應依刑事訴訟法第369 條第1 項前段、第364 條、第
299 條第1 項前段，毒品危害防制條例第4 條第3 項、第19條第
1 項、刑法第11條、第28條、第38條第1 項第1 款，判決如主文
。
本案經檢察官李門騫到庭執行職務。
中    華    民    國    98    年    4     月    21    日
              刑事第四庭    審判長法  官  蕭權閔
                                  法  官  吳進寶
                                  法  官  陳吉雄
以上正本證明與原本無異。
如不服本判決應於收受本判決後10日內向本院提出上訴書狀，其
未敘述上訴理由者，並得於提起上訴後10日內向本院補提理由書
狀（均須按他造當事人之人數附繕本）「切勿逕送上級法院」。
中    華    民    國    98    年    4     月    22    日
                                  書記官  郭蘭蕙
附錄本判決論罪科刑法條：
毒品危害防制條例第4條第3項
製造、運輸、販賣第三級毒品者，處5 年以上有期徒刑，得併科
新臺幣5 百萬元以下罰金。
附表一：沒收物
 ┌─┬───┬───────┬──────────┬───┐
 │編│查扣處│物  品  名  稱│檢    驗    結    果│所有人│
 │號│      │數          量│                    │      │
 ├─┼───┼───────┼──────────┼───┤
 │1 │高雄市│玻璃棒        │含有第三級第19項毒品│乙○○│
 │  │三民區│壹桶          │愷他命成分、第四級毒│      │
 │  │大昌一│              │品先趨原料第8 項鹽酸│      │
 │  │路120 │              │羥亞氨成分殘留      │      │
 │  │號房屋│              │                    │      │
 │  │內    │              │                    │      │
 ├─┼───┼───────┼──────────┼───┤
 │2 │同上  │燒杯（使用過）│含有第三級第19項毒品│乙○○│
 │  │      │拾個        │愷他命成分殘留      │      │
 ├─┼───┼───────┼──────────┼───┤
 │3 │同上  │陶瓷漏斗      │含有第三級第19項毒品│乙○○│
 │  │      │貳個          │愷他命成分殘留      │      │
 ├─┼───┼───────┼──────────┼───┤
 │4 │同上  │玻璃濾瓶      │含有第三級第19項毒品│乙○○│
 │  │      │個          │愷他命成分殘留      │      │
 ├─┼───┼───────┼──────────┼───┤
 │5 │同上  │快速爐        │含有第三級第19項毒品│乙○○│
 │  │      │壹組          │愷他命成分殘留      │      │
 ├─┼───┼───────┼──────────┼───┤
 │6 │同上  │塑膠量杯      │含有第三級第19項毒品│乙○○│
 │  │      │肆個          │愷他命成分殘留      │      │
 ├─┼───┼───────┼──────────┼───┤
 │7 │同上  │烘乾機（含烤盤│含有第三級第19項毒品│乙○○│
 │  │      │各個）      │愷他命成分殘留      │      │
 │  │      │貳臺          │                    │      │
 ├─┼───┼───────┼──────────┼───┤
 │8 │同上  │三層濾網架    │含有第三級第19項毒品│乙○○│
 │  │      │組          │愷他命成分殘留      │      │
 ├─┼───┼───────┼──────────┼───┤
 │9 │同上  │鋼鍋          │含有第三級第19項毒品│乙○○│
 │  │      │伍個          │愷他命成分殘留及第四│      │
 │  │      │              │級毒品先趨原料第8項 │      │
 │  │      │              │鹽酸羥亞氨成分殘留  │      │
 ├─┼───┼───────┼──────────┼───┤
 │10│同上  │攪拌機及支架  │含有第三級第19項毒品│乙○○│
 │  │      │貳組          │愷他命成分殘留      │      │
 ├─┼───┼───────┼──────────┼───┤
 │11│同上  │油浴槽        │含有第三級第19項毒品│乙○○│
 │  │      │貳組          │愷他命成分殘留      │      │
 ├─┼───┼───────┼──────────┼───┤
 │12│同上  │電磁爐        │含有第三級第19項毒品│乙○○│
 │  │      │壹臺          │愷他命成分殘留      │      │
 ├─┼───┼───────┼──────────┼───┤
 │13│同上  │攪拌棒        │含有第三級第19項毒品│乙○○│
 │  │      │壹支          │愷他命成分殘留      │      │
 ├─┼───┼───────┼──────────┼───┤
 │14│同上  │玻璃壓力鍋    │含有第三級第19項毒品│乙○○│
 │  │      │壹個          │愷他命成分殘留      │      │
 ├─┼───┼───────┼──────────┼───┤
 │15│同上  │電子秤        │含有第三級第19項毒品│乙○○│
 │  │      │壹臺          │愷他命成分殘留      │      │
 ├─┼───┼───────┼──────────┼───┤
 │16│同上  │杓子          │含有第三級第19項毒品│乙○○│
 │  │      │壹支          │愷他命成分殘留      │      │
 ├─┼───┼───────┼──────────┼───┤
 │17│同上  │不鏽鋼盤      │含有第三級第19項毒品│乙○○│
 │  │      │拾個          │愷他命成分殘留      │      │
 ├─┼───┼───────┼──────────┼───┤
 │18│同上  │酸鹼測試器    │含有第三級第19項毒品│乙○○│
 │  │      │貳支          │愷他命成分殘留      │      │
 ├─┼───┼───────┼──────────┼───┤
 │19│同上  │塑膠桶（使用過│含有第三級第19項毒品│乙○○│
 │  │      │）            │愷他命成分殘留      │      │
 │  │      │伍個          │                    │      │
 ├─┼───┼───────┼──────────┼───┤
 │20│同上  │愷他命原料    │ 含有第三級第19項毒 │乙○○│
 │  │      │壹包          │ 品愷他命成分殘留   │      │
 ├─┼───┼───────┼──────────┼───┤
 │21│同上  │使用過濾布    │含有第三級第19項毒品│乙○○│
 │  │      │壹包          │愷他命成分殘留      │      │
 ├─┼───┼───────┼──────────┼───┤
 │22│同上  │使用過濾紙    │含有第三級第19項毒品│乙○○│
 │  │      │壹包          │愷他命成分殘留      │      │
 ├─┼───┼───────┼──────────┼───┤
 │23│同上  │空燒杯        │未檢出法定毒品      │乙○○│
 │  │      │貳箱          │                    │      │
 ├─┼───┼───────┼──────────┼───┤
 │24│同上  │鹽酸及氨水    │未檢驗              │乙○○│
 │  │      │貳箱          │                    │      │
 ├─┼───┼───────┼──────────┼───┤
 │25│同上  │濾紙          │未檢驗              │乙○○│
 │  │      │盒          │                    │      │
 ├─┼───┼───────┼──────────┼───┤
 │26│同上  │活性炭        │未檢驗              │乙○○│
 │  │      │壹袋          │                    │      │
 ├─┼───┼───────┼──────────┼───┤
 │27│同上  │苯甲酸乙脂    │未檢驗              │乙○○│
 │  │      │貳箱          │                    │      │
 ├─┼───┼───────┼──────────┼───┤
 │28│同上  │烤燈          │未檢驗              │乙○○│
 │  │      │壹臺          │                    │      │
 ├─┼───┼───────┼──────────┼───┤
 │29│同上  │瓦斯桶        │未檢驗              │乙○○│
 │  │      │壹桶          │                    │      │
 ├─┼───┼───────┼──────────┼───┤
 │30│同上  │真空馬達      │未檢驗              │乙○○│
 │  │      │貳臺          │                    │      │
 ├─┼───┼───────┼──────────┼───┤
 │31│同上  │酒精          │未檢驗              │乙○○│
 │  │      │桶          │                    │      │
 ├─┼───┼───────┼──────────┼───┤
 │32│同上  │矽油          │未檢驗              │乙○○│
 │  │      │桶          │                    │      │
 ├─┼───┼───────┼──────────┼───┤
 │33│同上  │油浴溫度計    │未檢驗              │乙○○│
 │  │      │壹個          │                    │      │
 ├─┼───┼───────┼──────────┼───┤
 │34│同上  │酸鹼測試液    │未檢驗              │乙○○│
 │  │      │陸瓶          │                    │      │
 ├─┼───┼───────┼──────────┼───┤
 │35│同上  │夾鏈袋        │未檢驗              │乙○○│
 │  │      │壹包          │                    │      │
 ├─┼───┼───────┼──────────┼───┤
 │36│同上  │液態愷他命半成│均含第三級第19項毒品│乙○○│
 │  │      │品（淺色）    │愷他命成分，合計淨重│      │
 │  │      │伍桶          │67800公克 (空包裝總 │      │
 │  │      │              │重3500公克)，純度以 │      │
 │  │      │              │0.50%計，純質淨重約 │      │
 │  │      │              │339公克。           │      │
 ├─┼───┼───────┼──────────┼───┤
 │37│同上  │液態愷他命半成│含第三級第19項毒品愷│乙○○│
 │  │      │品（深色、毛重│他命成分，淨重5200公│      │
 │  │      │5.9 公斤）    │克 (空包裝重700 公克│      │
 │  │      │壹桶          │)， 純度以82.27%計，│      │
 │  │      │              │純質淨重約4278.04公 │      │
 │  │      │              │克。                │      │
 ├─┼───┼───────┼──────────┼───┤
 │38│同上  │膏狀愷他命半成│含第三級第19項毒品愷│乙○○│
 │  │      │品（毛重1729公│他命成分，淨重1229公│      │
 │  │      │克）壹鍋      │克 (空包裝重500 公克│      │
 │  │      │              │)， 純度以38.03%計，│      │
 │  │      │              │純質淨重約467.39 公 │      │
 │  │      │              │克。                │      │
 ├─┼───┼───────┼──────────┼───┤
 │39│同上  │粉狀愷他命半成│含第三級第19項毒品愷│乙○○│
 │  │      │品 (白色、毛重│他命成分，淨重2420公│      │
 │  │      │2.9 公斤）    │克 (空包裝重480公克 │      │
 │  │      │壹盒          │)， 純度91.99.% ，純│      │
 │  │      │              │質淨重約2226.16 公克│      │
 │  │      │              │。                  │      │
 ├─┼───┼───────┼──────────┼───┤
 │40│同上  │粉狀愷他命半成│含第三級第19項毒品愷│乙○○│
 │  │      │品 (白色、毛重│他命成分，淨重7.16公│      │
 │  │      │11公克）      │克 (空包裝重3.84公克│      │
 │  │      │壹包          │)， 純度87.70%，純質│      │
 │  │      │              │淨重約6.28公克。    │      │
 ├─┼───┼───────┼──────────┼───┤
 │41│同上  │粉狀愷他命半成│含第三級第19項毒品愷│乙○○│
 │  │      │品 (褐色、毛重│他命成分，淨重179.16│      │
 │  │      │0.83公克）    │公克 (空包裝重3.84公│      │
 │  │      │壹包          │克)， 純度92.29%，純│      │
 │  │      │              │質淨重約165 .35 公克│      │
 │  │      │              │。                  │      │
 ├─┼───┼───────┼──────────┼───┤
 │42│車號WS│愷他命（毛重  │含第三級第19項毒品愷│乙○○│
 │  │-0891 │1.50公克）    │他命成分，淨重1.19公│      │
 │  │號汽車│壹包          │克 (空包裝重0.31公克│      │
 │  │內。  │              │)， 純度89.57%，純質│      │
 │  │      │              │淨重約1.07公克。    │      │
 ├─┼───┼───────┼──────────┼───┤
 │43│戊○○│愷他命（毛重  │含第三級第19項毒品愷│乙○○│
 │  │位於高│210 公克）    │他命成分，淨重206.16│      │
 │  │雄市前│壹包          │公克 (空包裝重3.84公│      │
 │  │鎮區育│              │克)， 純度94.77%，純│      │
 │  │德路51│              │質淨重約195.38公克。│      │
 │  │巷4號 │              │                    │      │
 │  │住處  │              │                    │      │
 ├─┼───┼───────┼──────────┼───┤
 │44│高雄市│行動電話（含門│未檢驗              │謝得祿│
 │  │三民區│號0000000000號│                    │      │
 │  │大昌一│SIM 卡）      │                    │      │
 │  │路420 │壹具          │                    │      │
 │  │號房屋│              │                    │      │
 ├─┼───┼───────┼──────────┼───┤
 │45│車號WS│行動電話（含門│未檢驗              │丙○○│
 │  │-0891 │號0000000000號│                    │      │
 │  │號汽車│SIM 卡）      │                    │      │
 │  │      │壹具          │                    │      │
 ├─┼───┼───────┼──────────┼───┤
 │46│同上  │行動電話（含門│未檢驗              │戊○○│
 │  │      │號0000000000號│                    │      │
 │  │      │SIM 卡）      │                    │      │
 │  │      │壹具          │                    │      │
 └─┴───┴───────┴──────────┴───┘
附表二
 ┌─┬───┬────────────────┬─────┐
 │編│查扣處│物品名稱                        │所有人    │
 │號│所    │數量                            │          │
 ├─┼───┼────────────────┼─────┤
 │1 │高雄市│電風扇                          │戊○○    │
 │  │三民區│支                            │          │
 ├─┤大昌一├────────────────┼─────┤
 │2 │路420 │房屋租賃契約書                  │謝得祿    │
 │  │號房屋│壹份                            │          │
 ├─┼───┼────────────────┼─────┤
 │3 │車號WS│行動電話（含0000000000號SIM卡） │丙○○    │
 │  │-0891 │壹具                            │          │
 │  │號汽車│                                │          │
 ├─┼───┼────────────────┼─────┤
 │4 │戊○○│NOKIA 牌行動電話                │戊○○    │
 │  │位於高│壹具                            │          │
 ├─┤雄市前├────────────────┼─────┤
 │5 │鎮區育│SONY ERICSSON 牌行動電話        │戊○○    │
 │  │德路51│壹具                            │          │
 │  │巷4號 │                                │          │
 │  │住處。│                                │          │
 └─┴───┴────────────────┴─────┘


司法院資訊處製作；財團法人民間司法改革基金會備份。
